Inventaris van de archieven van de Nederlandse Vereniging voor Electrologie en Röntgenologie; Nederlandse Vereniging voor Radiologie, 1901-1985 (1995)
Nationaal Archief, Den Haag
Nederlandse Vereniging voor Electrologie en Röntgenologie; Nederlandse Vereniging voor Radiologie
Ned. Vereniging Electrologie en Röntgenologie
1901-1995
merendeel 1901-1985
I27587
19.10 meter; 163 inventarisnummers.
Normale geschreven, getypte en gedrukte documenten, geen bijzondere handschriften.
Nationaal Archief, Den Haag
Nederlandse Vereniging voor Electrologie en Röntgenologie
Nederlandse Vereniging voor Radiologie
Het archief van de Nederlandse Vereniging voor Electrologie en Röntgenologie en de Nederlandse Vereniging voor Radiologie bestaat uit stukken aangaande vergaderingen, ledenlijsten, verslagen van wetenschappelijke verhandelingen, correspondentie, dossiers, publicaties en documentatie.
Archiefvorming
Geschiedenis van het archiefbeheer
De verwerving van het archief
Het archief is voor langere tijd in beheer, niet in eigendom verkregen.
2.19
Aanwijzingen voor de gebruiker
Openbaarheidsbeperkingen
Deels openbaar, deels beperkt openbaar (B). Raadpleging van stukken jonger dan 30 jaar na toestemming van de archivaris van de Nederlandse Vereniging voor Radiodiagnostiek.
Materiële beperkingen
Aanvraaginstructie
Openbare archiefstukken kunnen online worden aangevraagd en gereserveerd. U kunt dit ook via de terminals in de studiezaal van het Nationaal Archief doen. Om te kunnen reserveren dient u de volgende stappen te volgen:
U maakt een profiel aan op www.gahetna.nl, en logt vervolgens in
Via de archiefinventaris (alleen de beschrijvingen met rode nummers) selecteert u het gewenste archiefstuk door op de knop 'Reserveren' te klikken
In het volgende scherm geeft u aan op welke dag u het archiefstuk wilt inzien
Indien u zich bevindt in de studiezaal en een tafelnummer heeft ontvangen kunt u dit nummer vermelden. Als u geen tafelnummer heeft kunt u tafelnummer 777 laten staan
Vervolgens bevestigt u uw reservering door deze te versturen.
Verwant materiaal
Beschikbaarheid van kopieën
Beschrijving van de series en archiefbestanddelen
- Archief van het archief van de Nederlandse ... vereniging voor Radiologie, 1901-1976
  - Stukken betreffende vergaderingen., 1
    - Notulenboeken van algemene vergaderingen., 1901-1953; 1-3
      - 1901-1909, 1
      - 1910-1936, 2
      - 1937-1953, 3
    - Notulen van algemene vergaderingen, met correspondentie en bijlagen., 1954-1967; 4-5
      - 1954-1963, 4
      - 1964-1967, 5
    - Notulen van bestuursvergaderingen., 1933-1946; 6
    - Convocaties voor vergaderingen., 1928-1955; 7
    - Ledenlijsten., 1921-1970; 8
    - Kaartsysteem, houdende een ledenregister., 1930-1945; 9
    - Kladaantekeningen bij vergaderingen., 1904-1906; 10
    - Vergaderstukken., 1940-1941; 11
    - Gedrukte verslagen van wetenschappelijke verhandelingen, gehouden op algemene vergaderingen., 1930-1957; 12
    - Vergaderstukken., 1931-1932; 13
    - Teksten van op vergaderingen gehouden voordrachten met gedemonstreerde röntgenfoto's., z.j.; 14
  - Secretariaatsstukken., 2
    - Algemene correspondentie., a
      - Chronologisch geordende correspondentie., 1906-1947; 15-18
        - 1906-1926, 15
        - 1927-1928, 16
        - 1941-1946, 17
        - 1946-1947, 18
      - Alfabetisch geordende correspondentie., 1954-1960; 19-21
        - 1954-1955, 19
        - 1955 - 1956, augustus., 20
        - September 1956 - april 1960, 21
      - Rubriekmatig geordende correspondentie., 1956-1970; 22-27
        Zie ook lijstnummers 31, 35, 36, 40, 54.
        - Correspondentie gerubriceerd op letter A-Z., 22
          De onderwerpen staan vooraan in de ordner aangegeven.
        - Correspondentie gerubriceerd A-Z, 1964-1968, 23
        - Correspondentie gerubriceerd "alle commissies", 1956-1960, 24
        - Correspondentie met de Landelijke Specialisten Vereniging. 1964-1972, 25-26
          - 1964-1970, 25
          - 1970-1972, 26
        - Bestuurscorrespondentie, 1969-1970, 27
    - Dossiers betreffende specifieke onderwerpen., b
      - Stukken betreffende een enquête over tarieven., 1908-1916; 28
      - Stukken betreffende "tarievenproblemen"., 1947-1948; 29
      - Correspondentie met dr. J. Samuels over een geneesmethode van kanker door bestraling., 1947-1953; 30
      - Verscheidene dossiers, getiteld Koninklijke Goedkeuring, 1946; foto's feestmaal erelidmaatschap Heilbron; 50-jarige bestaan vereniging 1951; correspondentie 1946 - 1951; bibliotheekpapieren, 1950 - 1951., 31
        De stukken zijn door elkaar geraakt.
      - Stukken betreffende het Centre Antoine Leclère., 1952-1962; 32
      - Dossier inzake "kwestie halfspecialisten" en "praktijkwaarnemen"., 1949-1951; 33
      - Stukken betreffende besluiten inzake samenwerking met de Landelijke Specialisten Vereniging., 1950-1951; 34
      - Dossiers inzake commissies., 1968-1970; 35
      - Stukken betreffende personeels- en opleidingsaangelegenheden van radiolaboranten., 1965-1970; 36-37
        - Dossiers "Radiologen-laboranten"; "Examen-commissie/Commissie van Toezicht"; Leidse Onderwijsinstellingen, 1965-1970, 36
        - Correspondentie over de opleiding van laboranten, 1963-1970, 37
      - Stukken betreffende kadercursussen., 1963-1970; 38
      - Dossiers inzake de toekenning van erelidmaatschappen., 1968-1976; 39
      - Dossiers, getiteld "Eerbetoon"; "Promoties"; "Röntgenologisch Museum"; Emeriti", houdende stukken over protocollaire aangelegenheden., 1967-1970; 40
      - Circulaires, houdende richtlijnen voor het gebruik van röntgenapparaten., 1937-1953 en z.j.; 41
      - Ingekomen publikaties over Röntgenologie., 1946-1963; 42
      - Ingekomen rapport van de studiecommissie voor heelkundige specialisten van de Koninklijke Nederlandsche Maatschappij ter Bevordering der Geneeskunst en statuten van het pensioenfonds van Landelijke Specialisten Vereniging., 1972 en z.j.; 43
      - Ingekomen jaarverslagen van de gezondheidsorganisatie T.N.O. over., 1951 en 1952; 44
      - Diploma's van erelidmaatschap, uitgereikt aan ereleden. Duplicaten., 1969-1975; 45
      - Exemplaar van de medaille, behorende bij het erelidmaatschap, houdende een afbeelding van Antoine Leclère op 80-jarige leeftijd., z.j.; 46
  - Archief van de Commissie voor Beroepsaangelegenheden., 3
    - Circulaires en mededelingen., 1947-1952; 47
    - Correspondentie, alfabetisch geordend., 1946-1953; 48-49
      - 1946-1950, 48
      - 1952-1953, 49
    - Stukken uit de jaren., 1955-1957; 50-52
      - Circulaires., 50
      - Ingekomen stukken, alfabetisch geordend., 51
      - Doorslagen van uitgaande stukken, alfabetisch geordend., 52
    - Adressen van specialisten., z.j.; 53
    - Dossiers van het secretariaat van de Nederlandse Vereniging voor Radiologie, getiteld "Commissie voor Beroepsaangelegenheden"; "Collegium Radiologicum"; "Academische Raad"; "Financiële Commissie"., 1965-1970; 54
- Aanwinst augustus 1983
  - Archief van de Commissie voor Beroepsaangelegenheden., 1
    - Notulen van commissievergaderingen., 1947-1951; 55
    - Vergaderstukken., 1954-1955; 56
    - Ledenlijsten van der vereniging., 1958-1973; 57
    - Correspondentie., 58-65
      - Ingekomen en doorslagen van uitgaande stukken, 1954-1955, 58
      - Alfabetisch geordende stukken L-Z, 1955-1964, 59
        Voor A-K, zie lijstnummer 52.
      - Ingekomen en minuten van uitgaande brieven. 1965-1970, 60-65
        - 1965, 60
        - 1966, 61
        - 1967, 62
        - 1968, 63
        - 1969, 64
        - 1970, 65
    - Kladindex op de correspondentie over., 1955-1961; 66
      Kaartsysteem
    - Circulaires van de commissie., 1950; 67
    - Stukken betreffende een enquête inzake de opleiding voor röntgendiagnostiek., 1947; 68
    - Stukken betreffende een voorstel van het verenigingsbestuur inzake de tarieven van radiodiagnostiek en therapie en een door de commissie ingesteld onderzoek onder de leden., 1954-1955; 69
    - Stukken betreffende onderzoekingen in samenwerking met het accountantskantoor J.J.J. Isbrücker over de kosten van röntgenonderzoek., 1947-1949; 70
    - Ingekomen enquêteformulieren houdende informatie over opleidingsinstituten tot röntgenoloog., 1954-1958; 71
    - Stukken betreffende "opmerkingen over tarief VIII"., 1962; 72
    - Stukken betreffende een conflict tussen een radioloog en de ziekenhuisleiding van het St. Elisabeth's Gasthuis in Curaçao over de rechtspositie van radiologen aldaar., 1963-1964; 73
    - Stukken betreffende verzoeken om verlichting van het examen van röntgenlaboranten., 1963; 74
    - Correspondentie over particuliere tarieven voor radiologie., 1969-1971; 75
    - Stukken betreffende de "kwestie Eindhoven" en onderzoeken naar revisies van tariefberekeningen., 1973-1974; 76
    - Dossier "Commissie Dienstverband", houdende fotokopieën van stukken inzake arbeidsvoorwaarden, vast te stellen door de Landelijke Specialisten Vereniging., 1973; 77
    - Ter documentatie verzamelde rapporten inzake tarieven, arbeidsovereenkomsten en arbitragevonnissen, met correspondentie over verstrekte informatie., 1964-1978; 78
  - Nagekomen stukken van het secretariaat., 2
    - Stukken betreffende een enquête ter wijziging van voorstellen van de Rijksverzekeringsbank inzake tarieven van röntgenologen., 1906; 79
- Aanwinst mei 1984
  - Nagekomen stukken van het secretariaat.
    - Stukken betreffende diskussies over de opleidingseisen voor laboranten., 1960-1967, 1979; 80
    - Stukken betreffende wijzigingen van huishoudelijke reglementen., 1960-1967; 81
    - Stukken betreffende statutenwijzigingen, met exemplaren van oude statuten., 1967-1968; 82
    - Stukken betreffende vraagstukken met betrekking tot het tonen van röntgenopnamen aan derden., 1978; 83
    - Stukken betreffende de uitreiking van eremedailles., 1976, 1982; 84
    - Stukken van een lid van de commissie tot herziening van de structuur van de vereniging., 1982; 85
- Aanwinsten, maart 1992
  - Museumdoos 1., 86
    in deze Museumdoos zijn oudere stukken geplaatst die tussentijds opgedoken zijn, met name uit persoonlijke archieven.
    1a. Programma herdenkingsdag 25 jaar uitvinding Röntgen op 25-2-1921 te Amsterdam (Prof. Wertheim Salomonson en Prof. Voorhoeve)
    1b. Rapport over de eerste tarieven 1904 en 1905
    2. Convocatie vergadering 22-11-1931, waarbij Bartelink en Ziedses des Plantes hun respectievelijke uitvinding van planigrafie demonstreerden
    3. 30-01-1956 Oprichting controle dienst Röntgenapparatuur door radiologische werkgroep TNO
    4. Geschiedenis Radiologie in Nederland door dr. W.A.H. van Wylick, alsmede besturen en commissies van 1976 tot 1982
    5. Verenigingsverslagen NTvG van 1951 tot 1965 (archief Prof. Puijlaert)
    6. De Eindhovense Röntgenologen affaire 1973 tot 1975
    7. Stralenreglement 1968 - Nederlandse Staatscourant. Stralenreglement NVvRd. Ontwerpen verenigingslogo
    8. Degressieve korting 1952 met enkele tarieflijsten
    9. Universitaire radiologie: een kritieke situatie 1980
    10. Vakantie in verband met Straling
  - Museumdoos 2., 87
    Lijst opleiders en assistenten (1958)
    Eerste concept voor oprichting Concilium en opleidingseisen (1960)
    Notulen enkele CvB-vergaderingen (1963)
    In NTvG afgedrukte verenigingsverslagen (1966 - 972), waaronder de laatsten van de Nederlandse Vereniging voor Radiologie en de eersten van de Nederlandse Vereniging voor Radiodiagnostiek (archief Puylaert)
    Protocollen van alle röntgenonderzoeken uit het AZU (1975 - tot ca. 1980) (voor CT, Echo en NMR)
    Ledenlijst (1966)
    Jaarverslagen (1967 - 1982) van secretarissen bestuur en commissies
  - Notulen, agenda's, convocaties van de Algemene Vergaderingen en Bestuursvergaderingen., 1981-1983; 88
  - Notulen Algemene Vergaderingen (1967-1977 en 1980-1981), Verslagen wetenschappelijke vergaderingen (ook gedrukt 1967-1980); 1967-1981; 89
  - Congressen en cursussen NVvRd., 1981-1983; 90
  - Congressen buitenland., 1983-1985; 91
  - (brievenboeken secretariaat in chronologische volgorde)., 1973-1983; 92
  - Bestuurscorrespondentie., 1973-1981; 93
  - Correspondentie bestuur., 1981-1985; 94
    Zie brievenboek in doos 92.
  - Idem. maar ook apart PAOG en IMAGIS., 1984-1985; 95
  - Oudere stukken, reglement, jaarverslagen en notulen (1983-1985), Correspondentie over wetenschappelijke vergaderingen.; 1981-1985; 96
  - Eerbetoon, Wertheim Salomonsonstichting; congres; congres correspondentie; 75-jarig bestaan; 1971-1973; 1985; 1976; 97
  - Secretariaat, 1981-1983; 98
    Zie doos 92 voor brievenboeken.
  - Bijlagen bij convocaties, etc.,., Ledenlijsten.; Oprichting beroepssecretariaat.; 1973-1979; 99
  - Memorad., 1981-1985; 100
  - (visitaties)., Concilium Radiodiagnosticum:- visitaties.; 1967-1983; 1965-1983; 101
  - Visitaties en correspondentie., Concilium Radiodiagnosticum:- agenda's en notulen visitatieverslagen.; 1967-1983; 1982; 102
  - Commissie Beroepsaangelegenheden., 103
    Agenda's, notulen, jaarverslagen 1967-1980)
    Correspondentie algemeen
    Hoofdschap 1979-1980
    Modelovereenkomst ziekenhuis / radioloog
    Archiefbesluiten 1977- 1981
    Beoordeling individuele contracten 1979-1980
    Buitenlandse radiologen
  - Concilium Radiodiagnosticum., 104
    Agenda's, notulen, jaarverslagen (1971-1980)
    Correspondentie (1970-1980)
    Opleiding
    Visitaties, opneming assistent
  - Financiële stukken., 105
    Begrotingen 1969-1979. Begrotingen commissies (1975-1981)
    Correspondentie over rekeningen (1969-1981)
    Fonds Onderwijs en Wetenschap
    Interessante of representatieve rekeningen (1980-1984)
  - Tarieven., 1970-1981; 106
  - Sectie Aspirantleden (vanaf oprichting)., 1971-1984; 107
  - CvB - Commissie voor Beroepsaangelegenheden., 108
    Jaarverslagen (1972-1977 en 1977-1985)
    Correspondentie (1984)
    Tarieven met uitzondering van overheidsbemoeiing
    Hoofdschap
    Röntgenafdeling
    Modelcontract (1977-1980)
  - CvB - Commissie voor Beroepsaangelegenheden., 109
    RIS (Radiologie Informatie Systeem)
    Individuele contracten
    Inzagerecht
    patiënten
  - Concilium Radiodiagnosticum., 110
    Notulen, agenda's (1981-1984)
    Algemene correspondentie (1981-1985)
    Opleiding (1981-1984)
    Europees examen (zie ook doos 141)
  - Concilium Radiodiagnosticum., 111
    Visitatierapporten
  - Concilium Radiodiagnosticum., 112
    Correspondentie (1967-1972 en 1978-1980)
  - Redactieraad - correspondentie., Correspondentie tijdschrift.; 1966-1980; 1974-1982; 113
  - Redactieraad., 114
    Correspondentie (1981-1984)
  - Onderwijscommissie., 1978-1985; 115
  - Onderwijscommissie correspondentie., 1975-1980; 116
  - Onderwijscommissie correspondentie., 1981-1985; 117
  - Onderwijscommissie bijscholing - capita selecta., 1974-1984; 118
  - Onderwijscommissie bijscholing syllabi., Toetsstof.; Assistentenbestand.; 1980-1985; 119
  - Commissie Stralingshygiëne., 1974-1985; 120
    Correspondentie
    Commissie Toetsing
    Stralingsgebruik
    Officiële richtlijnen
    Dosimetrie
    Overige
  - Commissie Complicatie bij Röntgenonderzoek., Museumcommissie.; 121
  - Commissie (vroeger werkgroep) Echografie., 122
  - Commissie In- en Uitstroom - algemeen, Correspondentie; Werkgroep Prodeïsme.; Enquête,; 1982-1983; 1982-1985; 1985; 123
  - Commissie Planning Röntgenafdeling, (zie ook doos 144)., ISPRAD congres, alsmede draaiboek van het eigen congres in Amsterdam.; Bouwstenen,; 1973-1977; 1980; 1974-1975; 124
  - Radiotherapie (sectie). Zie ook doos 131., 125
    Splitsing
    Radiotherapie
    Radiodiagnostiek
  - Nucleaire Geneeskunde (vanaf 25-5-91 dossiernr. 4.11., 126
    Afbakening door LSV en SRC in 1975
  - NEC - Nederlands Electrische Commissie., Grensgebieden vak Radiodiagnostiek.; Werkgroep,; Werkgroep NMR (MRI),; Werkgroep lage rugklachten.; 1976-1985; 1985; 127
  - LSV - Landelijke Specialisten Vereniging., 1973-1979; 128
  - LSV - Landelijke Specialisten Vereniging., 1980-1982; 129
  - LSV - Landelijke Specialisten Vereniging., 1981-1983; 130
  - LSV - Landelijke Specialisten Vereniging., KNMG.; NVrRtH - Nederlandse Vereniging voor Radiotherapie.; 1984-1985; 1981-85; 131
    Zie ook doos 125
  - SRC - Specialisten Registratie Commissie., CC - Centraal college.; 1970-1980 en 1983-1984; 132
  - Correspondentie externe relatie's o.a. met Zweden, Engeland, Frankrijk, België, Indonesië: m.n. opzetten en mislukken van ontwikkelingssamenwerking., 1972-1980; 133
  - SRBORL (radiologisch laboranten)., 1971-1973; 134
  - SRBORL., 1974-1977 en 1981-1982; 135
  - SRBORL., 1981-1984; 136
  - SRBORL., NVRL.; 1981-1984; 137
  - SRBORL., 1979-1980; 138
  - Correspondentie SRBORL en radiologische laboranten., 139
  - Museumdoos 3., 140
  - AER alsmede Europees Examen., 1969-1978; 1978-1980; 1982-1985; 141
    Zie ook 4.3.5 doos 110.
  - UEMS - Union Eur. Med. Spec., ICRU.; 1976-1980 en 1981-1985; 142
  - Andere wetenschappelijke en externe relatie's., 1977-1985; 143
  - Correspondentie externe relatie's., Thermografie.; Röntgende niet-röntgenologen: monopolie.; 1977-1985; 144
  - Statuten en reglement., 1959 en volgende jaren; 145
  - Notulen bestuur 1971-1977 en 1978-1980, agenda's, jaarverslagen 1975-1977, 1971-1980; 146
  - Correspondentie wetenschappelijk vergaderingen, Eerbetoon, (zie Rijksarchief door 39 en 40 voor 1967 tot 1976); Wertheim Salomonson Stichting.; 1973-1980; 1967,1981 en 1984; 147
  - Congressen Internationaal (1962 Montreal, 1965 Rome, 1969 Tokio, 1973 Madrid, 1997 Rio de Janeiro, 1981 Brussel)., ISR = International Society of Radiologie.; 148
  - Bestuur, algemene correspondentie., 1982-1984; 149
  - Bestuursvergaderingen, agenda's en notulen., 1975-1984; 150
  - Algemene Vergaderingen: convocaties en bijlagen., Selectie interessante en/of representatieve rekeningen (voor tijd of onderwerp).; 1982-1984; 151
  - Secretariaat, correspondentie leden., Correspondentie niet-leden.; 1979-1984; 152
  - Concilium Radiologicum: vergaderingen notulen en agenda's., vanaf het begin 1962 tot 1978; 153
  - Concilium Radiologicum: vergaderingen notulen en agenda's., 1978-1985; 154
  - Concilium Radiologicum (later Radiodiagnosticum)., Correspondentie bestuur.; Correspondentie Centraal College.; Correspondentie SRC.; 1976-1984; 1977-1982; 1976-1985; 155
  - Concilium Radiologicum: oprichting, eisen, correspondentie opleiders., 1973-1983; 156
  - Concilium Radiologicum: visitatierapporten., 1965-1985; 157
  - Concilium Radiologicum: eerste visitatie en evaluatieformulieren., 1965; 158
  - Concilium Radiologicum: o.a. Sectie Aspirantleden, Concilium Radiotherapeuticum, correspondentie onderwijs, aantekening "Röntgen", IRS stralencursus, eerste opzet B-opleiding, Concilium Radiologicum: Europees diploma; 1980; 1977-1983; 159
  - Concilium Radiologicum:, Onderwijscommissie; Commissie In- en Uitstroom; 1980-1984; 1976-1985; 1982-1986; 160
  - Correspondentie LSV 1982-1984; Inkomensbeleid, normpraktijk, progressieve korting., 161
  - Commissie Nucleaire Geneeskunde: correspondentie., 1977-1985; 162
- Aanvulling 1997
  - Door het menschelijke vleesch heen, 100 jaar radiodiagnostiek in Nederland, 1895-1995, door A. de Knecht-van Eekelen, J.F.M. Panhuyzen en G, Roosenbusch, gedrukt., 162; 1 deel